---
output:
  md_document:
    variant: markdown_github
---

<!-- README.md is generated from README.Rmd. Please edit that file -->

**NEW**  
パッケージをreleaseしました。Vignettesを展開するために必ず以下のコマンドでインストールしてください。お問い合わせなどは [issues](https://github.com/k-metrics/ggbiplot/issues) からお願いします。  

```
devtools::install_github("k-metrics/ggbiplot", build_opts = c("--no-resave-data", "--no-manual"))
```

なお、Windows環境の場合は [Rtools35 <i class="fa fa-external-link"></i>](https://cran.r-project.org/bin/windows/Rtools/){target="_blank" title="Building R for Windows"} が必要です。動作条件はDESCRIPTIONファイルでご確認ください。  


**ABOUT**  
本リポジトリは3年以上開発が止まっている [vqv/ggbiplot v0.55](https://github.com/vqv/ggbiplot) originリポジトリをフォークし [nyubachi/ggbiplot](https://github.com/nyubachi/ggbiplot) リポジトリでの修正を参考に改良しました。なお、ライセンスはオリジナルのライセンスを引き継いでいます。



主な変更点
==========

v0.55.5
-------

* Vignetteにおけるフォント設定を各環境に合わせて設定するように変更
* Vignetteで設定されているフォントを確認できるように変更
* Vignetteにグラフのアレンジ例を追加


> Vignettesはパッケージインストール時にbuildされるためにbuild環境に合わせて指定する必要があるためです。


v0.55.4 - pre release
-------

* Vignetteを追加


> `devtools::install_github`関数は`build_opts`に`--no-build-vignettes`がデフォルト指定されており、デフォルトではvignettesが展開されないようになっています。vignettesを展開するには上記の**NEW**にあるように`build_opts`を指定してください。


v0.55.3 - pre release
-------

* パッケージの依存関係（Depends, Imports）を見直し


v0.55.2 - pre release
-------

* ドキュメントを`roxygen2`パッケージによる自動生成に変更
* 提供パッケージをソースのみに変更


v0.55.1 - pre release
-------

* 日本語フォントを指定てきるように以下のパラメータを追加
    * `base_family` - ggplot2のテーマに対するフォント指定
    * `family` - 変数名やラベル名などのテキスト描画関数に対するフォント指定
* ラベルを表示しない場合にIDを表示できるように以下のパラメータを追加
    * `id` - プロットする（`TRUE`）/しない（`FALSE`, デフォルト）
* ラベル表示に`ggreple`パッケージを用いることでラベルが重なることを防止
* ラベルまたはIDとポイント（点）が同時に表示できるように変更
* アルファチャネル（`alpha`）の指定がラベルまたはIDにも反映するように変更
* `ggscreeplot`関数は未変更

> データの変数名に日本語が含まれているとmacOS環境で豆腐文字になってしまうのを回避するためにフォント指定のパラメータを追加しました。macOS環境で日本語の変数名やラベルを表示する場合、少なくとも`family`パラメータにフォント名を指定してください。  


```{r, echo = FALSE, include=FALSE}
knitr::opts_chunk$set(collapse = TRUE, comment = "#>", fig.path = "README-",
                      message = FALSE, warning = FALSE)

require(tidyverse)
source("./R/ggbiplot.r")
load("./data/wine.rda")
```

ggbiplot
========

An implementation of the biplot using ggplot2. The package provides two functions: `ggscreeplot()` and `ggbiplot()`. `ggbiplot` aims to be a drop-in replacement for the built-in R function `biplot.princomp()` with extended functionality for labeling groups, drawing a correlation circle, and adding Normal probability ellipsoids.


Installation
------------

```{r, eval=FALSE}
library(devtools)
install_github("k-metrics/ggbiplot")
```

Example Usage
-------------

```{r, eval=FALSE}
library(ggbiplot)
data(wine)
windowsFonts(`Noto Mono` = windowsFont("Noto Mono")   # Windows ONLY
```

```{r wine-example}
wine %>% 
  prcomp(scale. = TRUE) %>% 
  ggbiplot(obs.scale = 1, var.scale = 1, ellipse = TRUE, alpha = 0.5,
           circle = TRUE, groups = wine.class,
           id = TRUE, family = "Noto Mono") +
    theme_light() + 
    xlim(c(-4.5, 4.5)) + ylim(c(-4.5, 4.5)) + 
    geom_hline(yintercept = 0, linetype = "dashed") + 
    geom_vline(xintercept = 0, linetype = "dashed") + 
    scale_color_brewer(palette = "Set2") + 
    theme(legend.direction = 'horizontal', legend.position = 'top')
```

