---
output:
  md_document:
    variant: markdown_github
---

<!-- README.md is generated from README.Rmd. Please edit that file -->

**NEW**  
パッケージをpre-releaseしました。以下のコマンドでインストールできます。お問い合わせなどは [issue](https://github.com/k-metrics/ggbiplot/issues) からお願いします。  
```
devtools::install_github("k-metrics/ggbiplot", build_opts = c("--no-resave-data", "--no-manual"))
```


**ABOUT**  
本リポジトリは3年以上開発が行われていない [vqv/ggbiplot v0.55](https://github.com/vqv/ggbiplot) リポジトリをフォークし [nyubachi/ggbiplot](https://github.com/nyubachi/ggbiplot) リポジトリでの修正を参考にしています。



主な変更点
==========

v0.55.5
-------
* Vignetteにおけるフォント設定を各環境に合わせて設定するように変更


> Vignettesはパッケージインストール時にbuildされるためにbuild環境に合わせて指定する必要があるためです。


v0.55.4
-------

* Vignetteを追加しました


> `devtools::install_github`関数は`build_opts`に`--no-build-vignettes`がデフォルト指定されており、デフォルトではvignettesが展開されないようになっています。vignettesを展開するには上記の**NEW**にあるように`build_opts`を指定してください。


v0.55.3
-------

* パッケージの依存関係（Depends, Imports）を修正しました


v0.55.2
-------

* ドキュメントを`roxygen2`パッケージによる自動生成に変更
* 提供パッケージをソースのみに変更


v0.55.1 - ggbiplot.r
-------

* 日本語フォントを指定てきるように以下のパラメータを追加
    * `base_family` - ggplot2のテーマに対するフォント指定
    * `family` - 変数名やラベル名などのテキスト描画関数に対するフォント指定
* ラベルを表示しない場合にIDを表示できるように以下のパラメータを追加
    * `id` - プロットする（`TRUE`）/しない（`FALSE`, デフォルト）
* ラベル表示に`ggreple`パッケージを用いることでラベルが重なることを防止
* ラベルまたはIDとポイント（点）が同時に表示できるように変更
* アルファチャネル（`alpha`）の指定がラベルまたはIDにも反映するように変更
* `ggscreeplot`関数は未変更です

> データの変数名に日本語が含まれているとmacOS環境で豆腐文字になってしまうのを回避するためにフォント指定のパラメータを追加しました。macOS環境で日本語の変数名やラベルを表示する場合、少なくとも`family`パラメータにフォント名を指定してください。  


```{r, echo = FALSE, include=FALSE}
knitr::opts_chunk$set(collapse = TRUE, comment = "#>", fig.path = "README-",
                      message = FALSE, warning = FALSE)

require(tidyverse)
source("./R/ggbiplot.r")
load("./data/wine.rda")

if (Sys.info()[1] == "Windows") {
  windowsFonts(`Noto Mono` = windowsFont("Noto Mono"),
               ms_pmin = windowsFont("ＭＳ Ｐ明朝"),
               ms_got = windowsFont("ＭＳ ゴシック"))
  base_family = c("ms_pmin")
  family = c("Noto Mono")
} else if (Sys.info()[1] == "Linux") {
  base_family = c("Noto Serif CJK JP")
  family = c("Noto Mono")
} else {  # macOS
  base_famiry = c("HiraKakuPro-W3")
  family = c("Osaka")
}
```

ggbiplot
========

An implementation of the biplot using ggplot2. The package provides two functions: `ggscreeplot()` and `ggbiplot()`. `ggbiplot` aims to be a drop-in replacement for the built-in R function `biplot.princomp()` with extended functionality for labeling groups, drawing a correlation circle, and adding Normal probability ellipsoids.


Installation
------------

```{r, eval=FALSE}
library(devtools)
install_github("k-metrics/ggbiplot")
```

Example Usage
-------------

```{r, eval=FALSE}
library(ggbiplot)
data(wine)
windowsFonts(`Noto Mono` = windowsFont("Noto Mono")   # Windows ONLY
```

```{r wine-example}
wine %>% 
  prcomp(scale. = TRUE) %>% 
  ggbiplot(obs.scale = 1, var.scale = 1, ellipse = TRUE, alpha = 0.5,
           circle = TRUE, groups = wine.class,
           id = TRUE, family = "Noto Mono") +
    theme_light() + 
    xlim(c(-4.5, 4.5)) + ylim(c(-4.5, 4.5)) + 
    geom_hline(yintercept = 0, linetype = "dashed") + 
    geom_vline(xintercept = 0, linetype = "dashed") + 
    scale_color_brewer(palette = "Set2") + 
    theme(legend.direction = 'horizontal', legend.position = 'top')
```

